【裁判字號】    89,重上,205
【裁判日期】    900814
【裁判案由】    拆屋還地
【裁判全文】
臺灣高等法院民事裁定  八十九年度重上字第二○五號
      追加原告即
      被  上訴人  德兆建設股份有限公司
      法定代理人  甲○○
      被  上訴人  乙○○
      追加  被告  丁○○
右當事人等間拆屋還地事件，對於中華民國八十八年四月十四日臺灣臺北地方法院八
十四年度重訴字第八三五號所為判決，提起追加之訴，本院裁定如左：
      主    文
追加之訴駁回。
訴訟費用由追加原告即被上訴人負擔。
      理    由
一、追加原告即被上訴人主張：上訴人丙○○○抗辯系爭土地上建物之事實上處分權
    ，業已移轉予訴外人丁○○云云。惟系爭建物為未辦保存登記之違章建築，並不
    能為移轉登記，故縱事實上處分權業已移轉予丁○○，因請求之基礎事實係屬同
    一，被上訴人依民事訴訟法第四百四十六條第一項但書及同法第二百五十五條第
    一項但書第二款之規定，追加當事人丁○○為被告。求為判決追加被告丁○○應
    將座落台北市○○區○○段二小段二五六、二六０、二六四地號等三筆土地上，
    如原判決附圖編號己所示建物，即門牌號碼台北市○○區○○路二段四二三號房
    屋，拆除騰空，將土地返還被上訴人即原告德兆建設股份有限公司、甲○○及其
    他共有人等語。
二、按訴之變更或追加，非經他造同意，不得為之。但第二百五十五條第一項第二款
    至第六款情形，不在此限。民事訴訟法第四百四十六條第二項定有明文。次按訴
    狀送達後，原告不得將原訴變更或追加他訴。但請求之基礎事實同一者，不在此
    限，固為同法第二百五十五條第一項第二款所規定，惟所謂請求之基礎事實同一
    者，係指當事人相同者而言，若當事人不同，即非請求之基礎事實同一，觀之同
    法第二百五十五條第一項第五款規定，該訴訟標的對於數人必須合一確定時，得
    追加其原非當事人之人為當事人自明。是被上訴人主張因其請求之基礎事實同一
    ，追加原非當事人之丁○○為被告，無須上訴人之同意云云，即無可取。而本件
    上訴人對於被上訴人追加原非當事人之丁○○為被告，均表示不同意（見本院卷
    (一)一五○、三一○頁），是則被上訴人追加丁○○為被告部分，於法不合，應予
    駁回。
據上論結，本件追加之訴不合法，依民事訴訟法第四百六十三條、第二百四十九條第
一項第六款、第九十五條、第七十八條，裁定如主文。
中      華      民      國    九十      年      八      月      十四    日
                                臺灣高等法院民事第十一庭
                                    審判長法  官  吳  景  源
                                          法  官  滕  允  潔
                                          法  官  連  正  義
右正本係照原本作成。
如不服本裁定，應於收受送達後十日內向本院提出抗告狀，並應繳納抗告費新台幣四
十五元正。
中      華      民      國    九十      年      八      月      十五    日
                                          書記官  張  永  中


司法院資訊處製作；財團法人民間司法改革基金會備份。
